臺灣臺中地方法院刑事判決　　　　　96年度中簡上字第1021號
上　訴　人
即　被　告　乙○○
上列上訴人因毀棄損壞案件，不服本院臺中簡易庭96年度中簡字
第3059號中華民國96年10月18日第一審簡易判決（聲請簡易判決
處刑案號：96年度偵字第13898號），提起上訴，本院管轄第二
審之合議庭判決如下：
    主    文
上訴駁回。
    犯罪事實及理由
一、本案經本院合議庭審理結果，認第一審簡易判決認事用法及
    量刑均無不當，應予維持，並引用第一審判決書記載之犯罪
    事實、證據及理由（如附件）。
二、被告上訴意旨略以：被告生活清苦，每月僅靠老人年金生活
    ，爰請求改判較輕之刑等語。經查，按關於刑之量定，係實
    體法上賦予法院得為自由裁量之事項，苟已斟酌刑法第57條
    各款所列情狀，而未逾越法定刑度，或濫用其權限，即不得
    任意指摘為違法，最高法院72年度臺上字第6696號、75年度
    臺上字第7033號判例、95年度臺上字第7315號、第7364號判
    決均可參照。且在同一犯罪事實與情節，如別無其他加重或
    減輕之原因，下級審法院量定之刑，亦無過重或失輕之不當
    情形，則上級審法院對下級審法院之職權行使，原則上應予
    尊重，最高法院85年度臺上字第2446號判決意旨亦足參照。
    查被告所犯之刑法第354條之毀損罪，其法定刑為「2年以下
    有期徒刑、拘役或5百元以下罰金」，而原審已依刑事訴訟
    法第454條第2項詳細記載認定之犯罪事實、證據及應適用之
    法條，顯已審酌被告之毀損犯行，對告訴人所造成之損害而
    為量刑。被告雖以上述理由認原審量刑過重，惟刑法第57條
    所定之科刑輕重標準，應就個別行為人之個別情形予以考量
    ，而非有一定之標準。本院審酌本案被告毀損手段、動機、
    目的、告訴人受損害程度，則原審依被告之個別情況，依其
    職權行使，於法定刑度內分別量處被告上開刑期，並諭知得
    易科罰金之折算標準及定應執行刑，難謂原審有何量違法失
    當之處。從而，本件原審審酌被告各種情狀，而分別罪刑之
    諭知及依中華民國96年罪犯減刑條例予以減刑，並定應執行
    刑，實無不當。被告以原審量刑過重為由而提起上訴，請求
    本院予以撤銷改判，其上訴自無理由，應予駁回。
據上論斷，應依刑事訴訟法第455條之1第1項、第3項、第368條
，判決如主文。
本案經檢察官甲○○到庭執行職務。
中　　華　　民　　國　　96　　年　　12　　月　　25　　日
                  刑事第十五庭  審判長法  官  王國棟
                                      法  官  蔡美華
                                      法  官  柯雅惠
上正本證明與原本無異。
不得上訴。
                                      書記官  鍾小屏
中　　華　　民　　國　　96　　年　　12　　月　　25　　日
附錄：
刑法第354條：
毀棄、損壞前二條以外之他人之物或致令不堪用，足以生損害於
公眾或他人者，處2年以下有期徒刑、拘役或5百元以下罰金。
